---
title: "model_cl_rejection"
author: "Lærke"
date: "9/3/2022"
output: html_document
---

```{r setup, include=FALSE}
knitr::opts_chunk$set(echo = TRUE)
#Loading af pakker 
library(plyr)
library(dplyr)
library(tidyr)
library(ggplot2)
library(visdat)
library(GGally)
library(Hmisc)
library(DMwR2)
library(data.table)
library(mltools)
library(ggfortify)
library(ggiraphExtra)
library(coronavirus)
library(lubridate)
library(plotly)
#library(naniar)
library(readxl)
require(readr)
library(zoo)
library(latex2exp)
library(fs)
library(plyr)
library(matrixStats)
library(haven)
library(sjmisc)

colors = c(
    '#1f77b4',  # muted blue
    '#ff7f0e',  # safety orange
    '#2ca02c',  # cooked asparagus green
    '#d62728',  # brick red
    '#9467bd',  # muted purple
    '#8c564b',  # chestnut brown
    '#e377c2',  # raspberry yogurt pink
    '#7f7f7f',  # middle gray
    '#bcbd22',  # curry yellow-green
    '#17becf'   # blue-teal
)

```

## 

Conductivity is included where it is read from graphs in SPRR_oversigt at the end of each filtration, and rounded of to 3 significant digits..

```{r import en masse data, include=FALSE}
Ion_data_frame = data.frame()
## SPRR data håndtering
SPRR = read.table(file='data/SPRR_df.csv', header = T,sep = "\t",stringsAsFactors = T)
SPRR_pH= c(NA,9.37,9.26,NA,9.26,9.35,NA,9.67,9.68,NA,9.56,9.66,NA,9.83,9.89,NA,9.81,9.87)
SPRR_con= c(NA,2350,1670,NA,2330,1680,NA,2440,1750,NA,2510,1760,NA,2450,1840,NA,2540,1830)
#SPRR_type=rep(c("SPRR"),each=18)
SPRR_names = c("SPRR_1","SPRR_2","SPRR_3","SPRR_4","SPRR_5","SPRR_6","SPRR_7","SPRR_8","SPRR_9","SPRR_10","SPRR_11","SPRR_12","SPRR_13","SPRR_14","SPRR_15","SPRR_16","SPRR_17","SPRR_18")


SPRR_wrangle = cbind(SPRR%>%filter(Stream == "Feed"),SPRR%>%filter(Stream == "Rejection")%>%select("Na","Ca","Cl","SO4","SiO2","HCO3"))
SPRR_wrangle$pH = SPRR_pH
SPRR_wrangle$con = SPRR_con
#SPRR_wrangle$type = SPRR_type


colnames(SPRR_wrangle) = c("name","Stream","Cl_ratio","SiO2_teo","pH","Ca","Na","Cl","SO4","SiO2_mgL","HCO3","Rej_Na","Rej_Ca","Rej_Cl","Rej_SO4","Rej_SiO2","Rej_HCO3","Conductivity")
SPRR_wrangle$name = SPRR_names
SPRR_clean = SPRR_wrangle%>%select(-c("Stream","SiO2_teo","HCO3","Rej_HCO3","Cl_ratio"))
SPRR_clean$state = "Steady State"
SPRR_clean$type = "SPRR"
SPRR_clean$pH[1]=9.33

###multisalt håndtering
M_9.2 = read.table(file='data/M9.2_df.csv', header = T,sep = "\t",stringsAsFactors = T)
M_9.2_clean = M_9.2%>%select(-c("time","conductivity"))
M_9.2_clean$Conductivity = c(1560,1730,1880,2080,2390,2700)
M_9.2_clean$state = "Batch"
M_9.2_clean$type = "M_9.2"
M_9.2_clean$name = c("M_9.2_3.5h","M_9.2_5h","M_9.2_6h","M_9.2_7h","M_9.2_8h","M_9.2_8.7h")

M_10 = read.table(file='data/M10_df.csv', header = T,sep = "\t",stringsAsFactors = T)
M_10_clean = M_10%>%select(-c("time"))
M_10_clean$Conductivity = c(1830,2050,2350,2550,2830,3250)
M_10_clean$state = "Batch"
M_10_clean$type = "M_10"
M_10_clean$pH = c(10.13,10.15,10.17,10.19,10.21,10.24)
M_10_clean$name = c("M_10_3h","M_10_4h","M_10_5h","M_10_5.5h","M_10_6h","M_10_6.5h")

M_10.5 = read.table(file='data/M10.5_df.csv', header = T,sep = "\t",stringsAsFactors = T)
M_10.5_clean = M_10.5%>%select(-c("time"))
M_10.5_clean$Conductivity = c(2080,2390,2660,3020,3570,4470)
M_10.5_clean$state = "Batch"
M_10.5_clean$type = "M_10.5"
M_10.5_clean$pH = c(10.5,10.52,10.54,10.56,10.59,10.63)
M_10.5_clean$name = c("M_10.5_2.5h","M_10.5_4h","M_10.5_5h","M_10.5_6h","M_10.7h","M_10.5_8h")
### ICR data
ICR_1 = read.table(file='data/ICR_df.csv', header = T,sep = "\t",stringsAsFactors = T)
colnames(ICR_1) = c("name","SiO2_mgL","Na","Cl","SO4","Ca","pH","Rej_Cl","Rej_SO4","Rej_Na","Rej_Ca","Rej_SiO2","state")
ICR_clean = ICR_1
ICR_clean$Conductivity = c(2477,2517,2570,2625,2685,2740,2810,2881,2951,3040,3126,3221,3376,3568,4019)
SPRR_clean$Conductivity[1]=4210
ICR_clean$type = "ICR"

###Sættes sammen
col_order <- c("name","Na","Cl","SO4","Ca","SiO2_mgL","pH","Rej_Cl","Rej_SO4","Rej_Na","Rej_Ca","Rej_SiO2","Conductivity","state","type")
M_9.2_clean = M_9.2_clean[,col_order]
M_10_clean = M_10_clean[,col_order]
M_10.5_clean = M_10.5_clean[,col_order]
SPRR_clean = SPRR_clean[,col_order]
ICR_clean = ICR_clean[,col_order]

Ion_data_frame = rbind(M_9.2_clean,M_10_clean,M_10.5_clean,SPRR_clean,ICR_clean)
Ion_data_frame[1:18,8:12] = Ion_data_frame[1:18,8:12]*100

```

##

You can also embed plots, for example:

```{r så går det for sig, echo=FALSE}
Mw_Cl=35.45
Mw_Na=22.99
Mw_Ca=40.078
Mw_SO4=96.06
Mw_SiO2=60.08
Ion_data_frame = Ion_data_frame%>%mutate("Na_mmol"=Na/Mw_Na)
Ion_data_frame = Ion_data_frame%>%mutate("Ca_mmol"=Ca/Mw_Ca)
Ion_data_frame = Ion_data_frame%>%mutate("Cl_mmol"=Cl/Mw_Cl)
Ion_data_frame = Ion_data_frame%>%mutate("SO4_mmol"=SO4/Mw_SO4)
Ion_data_frame = Ion_data_frame%>%mutate("SiO2_mmol"=SiO2_mgL/Mw_SiO2)

```
Silica model. 

```{r Silica rej mod pH , echo=FALSE}

#frac=-0.0052*pH^5+0.2074*pH^4-3.2404*pH^3+24.84*pH^2-93.425*pH+137.74 #<- er polynomieret fra excel. 

fit_SiO2_pH = lm(Rej_SiO2~pH, data = Ion_data_frame)
ggplotRegression <- function (fit) {

require(ggplot2)

ggplot(fit$model, aes_string(x = names(fit$model)[2], y = names(fit$model)[1])) + 
  geom_point() +
  stat_smooth(method = "lm", col = "red") +
  labs(title = paste("Adj R2 = ",signif(summary(fit)$adj.r.squared, 5),
                     "Intercept =",signif(fit$coef[[1]],5 ),
                     " Slope =",signif(fit$coef[[2]], 5),
                     " P =",signif(summary(fit)$coef[2,4], 5)))
}
ggplotRegression(fit_SiO2_pH)

plot(x=predict(fit_SiO2_pH), y=na.omit(Ion_data_frame$Rej_SiO2),
     xlab='Predicted Values',
     ylab='Actual Values',
     main='Predicted vs. Actual Values',
     abline(a=0, b=1))
plot(fit_SiO2_pH$residuals, pch = 16, col = "red")
plot(cooks.distance(fit_SiO2_pH), pch = 16, col = "red")




```

Cl rejection mod conductivity. 
Når linær regression laves for Cl rejection for alt data, er der meget dårlig sammenhæng, dog ses en trend. 
Hvis dataen splittes op for de respektive forsøg ses det at det er multisalt forsøg hvor sammenhængen passer bedst heropnårs R2=0.9, særligt ved pH 10 og 10.5. 
ICR opnår R2=0.50. 
SPRR R2=0.2  


```{r CLrej_conduktivitet , echo=FALSE}

#Ion_data_frame = Ion_data_frame%>%mutate(SiO2_ladet=-0.0052*pH^5+0.2074*pH^4-3.2404*pH^3+24.84*pH^2-93.425*pH+137.74)
Ion_data_frame = Ion_data_frame%>%mutate(SiO2_ladet=((fit_SiO2_pH$coef)[2]*pH+(fit_SiO2_pH$coef)[1])/100*SiO2_mmol)
Ion_data_frame = Ion_data_frame%>%mutate(anion_total = SiO2_ladet+SO4_mmol+Cl_mmol)
Ion_data_frame = Ion_data_frame%>%mutate(Cl_anion=Cl_mmol/anion_total)

fit_Clrej_con = lm(Rej_Cl~Conductivity, data = Ion_data_frame)
ggplotRegression(fit_Clrej_con)+labs( subtitle = "Alt data")
ggplotly(ggplot(Ion_data_frame, aes(x=Conductivity, y=Rej_Cl,color=type))+geom_point()+
 geom_smooth(method = "lm")
 )

fit_Clrej_con = lm(Rej_Cl~Conductivity, data = Ion_data_frame%>%filter(state=="Steady State"))
ggplotRegression(fit_Clrej_con)+labs( subtitle = "Steady state")
fit_Clrej_con = lm(Rej_Cl~Conductivity, data = Ion_data_frame%>%filter(type=="ICR"))
ggplotRegression(fit_Clrej_con)+labs( subtitle = "ICR")
fit_Clrej_con = lm(Rej_Cl~Conductivity, data = Ion_data_frame%>%filter(type=="M_9.2"| type=="M_10"| type=="M_10.5"))
ggplotRegression(fit_Clrej_con)+labs( subtitle = "Multisalt alt ")


```



Rejection af Cl testes mod cl anion fraktion, hvor cl Anion fraktion udregneds udfra Cl/[SO4]+[SiO2_ladet]+[Cl]
Her passer modelen igen dårligt på alt data, men fint på de individuelle multi salt experimenter, samt SPRR, dog ikke så godt for ICR. 

```{r CLrej_anionfrac , echo=FALSE}



fit_Clrej_anion = lm(Rej_Cl~Cl_anion, data = Ion_data_frame)
ggplotRegression(fit_Clrej_anion)+labs( subtitle = "Alt data")
ggplotly(ggplot(Ion_data_frame, aes(x=Cl_anion, y=Rej_Cl,color=type))+geom_point()+
 geom_smooth(method = "lm")
 )

fit_Clrej_anion = lm(Rej_Cl~Cl_anion, data = Ion_data_frame%>%filter(state=="Steady State"))
ggplotRegression(fit_Clrej_anion)+labs( subtitle = "Steady state")
fit_Clrej_anion = lm(Rej_Cl~Cl_anion, data = Ion_data_frame%>%filter(type=="ICR"))
ggplotRegression(fit_Clrej_anion)+labs( subtitle = "ICR")
fit_Clrej_anion = lm(Rej_Cl~Cl_anion, data = Ion_data_frame%>%filter(type=="M_9.2"| type=="M_10"| type=="M_10.5"))
ggplotRegression(fit_Clrej_anion)+labs( subtitle = "Multisalt alt ")


```

Undersøgelse af sammenhæng og forskelle i data: 

Når Rej_Cl plottes mod SO4_anion fraktionen, viser at der i de individuelle forsøg er stor sammenhæng. 

Samme ses for Rej_cl mod sum af total anion concentraiton mmol. Ved dette plot ses også stor opdeling i den totalte concentration af anioner hvor der er lang flere anioner tilstede ved SPRR og ICR. Det skyldes formentlig større concentration af SO4. 

Der er stor sammenhæng ml. fald i rejection af Cl og stigning i pH i de respektive batch forsøg. For steady state bliver der tværdigmod højere Cl rejection ved højere pH. 


Udfra Brunos data var det foreslået af concentrationen af Cl havde indflydelse på rejection af Cl, men når Cl rejection plottes mod Cl concentraitonen for forsøg i steady state, opnåes intet sammen hæng der giver mening. 

Cl rejection mod SOI2 er det mærkeligt at Cl rejection ikke falder når SiO2 concentrationen stiger, tværdigmod ses en trend når for Cl rejection plottes mod ladet SiO2. 

```{r CLrej_SO4frac , echo=FALSE}


Ion_data_frame = Ion_data_frame%>%mutate(SO4_anion=SO4_mmol/(SiO2_ladet+SO4_mmol+Cl_mmol))



ggplotly(ggplot(Ion_data_frame, aes(x=SO4_anion, y=Rej_Cl,color=type))+geom_point()+
 geom_smooth(method = "lm")+
   ggtitle("Cl rejection Vs. SO4 anion %") +
  xlab("SO4 %") + ylab("Cl rejection")
 )

ggplotly(ggplot(Ion_data_frame, aes(x=anion_total, y=Rej_Cl,color=type))+geom_point()+
 geom_smooth(method = "lm")+
 ggtitle("Cl rejection Vs. total anion") +
  xlab("anion concentraiton mM") + ylab("Cl rejection")
 )


ggplotly(
   ggplot(Ion_data_frame, aes(x=type, y=concentration_mmol))+
    geom_point(aes(y=SO4_mmol,color='SO4'))+
    geom_point(aes(y=Cl_mmol,color='Cl'))+
  geom_point(aes(y=SiO2_mmol,color='SiO2'))
   )



ggplotly(ggplot(Ion_data_frame, aes(x=pH, y=Rej_Cl,color=type))+geom_point()+
 geom_smooth(method = "lm")+
 ggtitle("Cl rejection Vs. pH %") +
  xlab("pH") + ylab("Cl rejection")
 )

ggplotly(ggplot(Ion_data_frame%>%filter(state=="Steady State"), aes(x=Cl_mmol, y=Rej_Cl,color=type))+geom_point()+
 geom_smooth(method = "lm")+
 ggtitle("Cl rejection Vs. [Cl mM]") +
  xlab("[Cl mM]") + ylab("Cl rejection")
 )


ggplotly(ggplot(Ion_data_frame, aes(x=SiO2_mmol, y=Rej_Cl,color=type))+geom_point()+
 geom_smooth(method = "lm")+
 ggtitle("Cl rejection Vs. [SiO2 mM]") +
  xlab("[SiO2 mM]") + ylab("Cl rejection")
 )

ggplotly(ggplot(Ion_data_frame, aes(x=SiO2_ladet, y=Rej_Cl,color=type))+geom_point()+
 geom_smooth(method = "lm")+
 ggtitle("Cl rejection Vs. [SiO2 ladet mM]") +
  xlab("[SiO2 ladet mM]") + ylab("Cl rejection")
 )

ggplotly(ggplot(Ion_data_frame%>%filter(state=="Steady State"), aes(x=SiO2_mmol, y=Rej_Cl))+geom_point()+
          geom_smooth(method = "lm")+ 
 ggtitle("Cl rejection Vs. [SiO2 mM]") +
  xlab("[SiO2 mM]") + ylab("Cl rejection")
 )
ggplotly(ggplot(Ion_data_frame%>%filter(state=="Steady State"), aes(x=SiO2_ladet, y=Rej_Cl))+geom_point()+
          geom_smooth(method = "lm")+ 
 ggtitle("Cl rejection Vs. [SiO2_ladet mM]") +
  xlab("[SiO2 mM]") + ylab("Cl rejection")
 )

ggplotly(ggplot(Ion_data_frame, aes(x=SO4_mmol, y=Rej_Cl,color=type))+geom_point()+
 geom_smooth(method = "lm")+
 ggtitle("Cl rejection Vs. [SO4 mM]") +
  xlab("[SO4 mM]") + ylab("Cl rejection")
 )





```

```{r CLrej_gæt , echo=FALSE}




ggplotly(ggplot(Ion_data_frame%>%filter(state=="Steady State"), aes(x=(Cl_mmol), y=Rej_Cl,color=Cl_anion))+geom_point()+
 geom_smooth(method = "lm")+
   ggtitle("Cl rejection Vs. Conductivity") +
  ylab("Cl rejection")
 )



```




