---
title: "SPRR Databehandling"
author: "Lærke + Steffen"
date: "1/12/2021"
output: html_document
editor_options: 
  markdown: 
    wrap: 72
---

```{r setup, include=FALSE}

library(dplyr)
library(tidyr)
library(ggplot2)
library(visdat)
library(GGally)
library(Hmisc)
library(DMwR2)
library(data.table)
library(mltools)
library(ggfortify)
library(ggiraphExtra)
library(coronavirus)
library(lubridate)
library(plotly)
library(readxl)
require(readr)
library(zoo)
library(latex2exp)
library(fs)
library(fcuk)
colors = c(
    '#1f77b4',  # muted blue
    '#ff7f0e',  # safety orange
    '#2ca02c',  # cooked asparagus green
    '#d62728',  # brick red
    '#9467bd',  # muted purple
    '#8c564b',  # chestnut brown
    '#e377c2',  # raspberry yogurt pink
    '#7f7f7f',  # middle gray
    '#bcbd22',  # curry yellow-green
    '#17becf'   # blue-teal
)
```


```{R import af data dårlig, eval=FALSE, message=FALSE, include=FALSE}
#import af data dårligt

SPRR_data <- read_excel("data/SPRR/SPRR_analysesvar_samlet.xlsx",2,
                        col_types="numeric")
                        #row_types=c("character","numeric","numeric","numeric","numeric","numeric","numeric"))
SPRR_data <- as.data.frame(SPRR_data[-1,-1])

row.names(SPRR_data) <- c("Calcium","Sodium","Chloride","Sulphate","Silica","Bicarbonate")
colnames(SPRR_data) <- c("Feed_1","Permeate_1",
                 "Feed_2","Permeate_2",
                 "Feed_3","Permeate_3",
                 "Feed_4","Permeate_4",
                 "Feed_5","Permeate_5",
                 "Feed_6","Permeate_6",
                 "Feed_7","Permeate_7",
                 "Feed_8","Permeate_8",
                 "Feed_9","Permeate_9",
                 "Feed_10","Permeate_10",
                 "Feed_11","Permeate_11",
                 "Feed_12","Permeate_12",
                 "Feed_13","Permeate_13",
                 "Feed_14","Permeate_14",
                 "Feed_15","Permeate_15",
                 "Feed_16","Permeate_16",
                 "Feed_17","Permeate_17",
                 "Feed_18","Permeate_18")

SPRR_data_raw=SPRR_data                 
               

Rej_function = function(feed,permeate){
  res = (1-(permeate/feed))*100
    return(res)
} 
rej_1=Rej_function(SPRR_data[,1],SPRR_data[,2])
rej_2=Rej_function(SPRR_data[,3],SPRR_data[,4])
rej_3=Rej_function(SPRR_data[,5],SPRR_data[,6])
rej_4=Rej_function(SPRR_data[,7],SPRR_data[,8])
rej_5=Rej_function(SPRR_data[,9],SPRR_data[,10])
rej_6=Rej_function(SPRR_data[,11],SPRR_data[,12])
rej_7=Rej_function(SPRR_data[,13],SPRR_data[,14])
rej_8=Rej_function(SPRR_data[,15],SPRR_data[,16])
rej_9=Rej_function(SPRR_data[,17],SPRR_data[,18])
rej_10=Rej_function(SPRR_data[,19],SPRR_data[,20])
rej_11=Rej_function(SPRR_data[,21],SPRR_data[,22])
rej_12=Rej_function(SPRR_data[,23],SPRR_data[,24])
rej_13=Rej_function(SPRR_data[,25],SPRR_data[,26])
rej_14=Rej_function(SPRR_data[,27],SPRR_data[,28])
rej_15=Rej_function(SPRR_data[,29],SPRR_data[,30])
rej_16=Rej_function(SPRR_data[,31],SPRR_data[,32])
rej_17=Rej_function(SPRR_data[,33],SPRR_data[,34])
rej_18=Rej_function(SPRR_data[,35],SPRR_data[,36])

Rej_total <- cbind.data.frame(rej_1,rej_2,rej_3,rej_4,rej_5,rej_6,rej_7,rej_8,rej_9,rej_10,rej_11,rej_12,rej_13,rej_14,rej_15,rej_16,rej_17,rej_18)
row.names(Rej_total) <- c("Calcium","Sodium","Chloride","Sulphate","Silica","Bicarbonate")






 
 


```

## Databehandling SPRR {.tabset}


```{R import af data god, message=FALSE, include=FALSE}


SPRR_data <- read_excel("data/SPRR/SPRR_analysesvar_samlet.xlsx",3,col_names = T,
                        col_types=c("numeric","text","numeric","numeric","numeric","numeric","numeric","numeric","numeric","numeric","numeric"))
SPRR_data_raw=SPRR_data 
#Fuck med de rigtige Cl ratios
new_ratios_feed = SPRR_data %>% filter(Stream=="Feed")
new_ratios_feed =new_ratios_feed %>% mutate(acutal_cl_ratio = (Cl/35)/((SO4/96)+(Cl/35)))
new_ratios_feed = new_ratios_feed %>% mutate(acutal_na_ratio = (Na/23)/((Ca/40)+(Na/23)))
SPRR_data = SPRR_data %>% mutate(Cl_ratio=replace(Cl_ratio,Stream=="Feed",new_ratios_feed$acutal_cl_ratio)) 
SPRR_data = SPRR_data %>% mutate(Cl_ratio=replace(Cl_ratio,Stream=="Rejection",new_ratios_feed$acutal_cl_ratio))
SPRR_data = SPRR_data %>% mutate(Cl_ratio=replace(Cl_ratio,Stream=="Permeat",new_ratios_feed$acutal_cl_ratio))
SPRR_data = SPRR_data %>% mutate(Cl_ratio=Cl_ratio*100)
SPRR_data$HCO3[1:3] = 0
write.table(SPRR_data,file='data/SPRR_df.csv',col.names = T,row.names = F,sep="\t")
SPRR_wrangle = cbind(SPRR_data%>%filter(Stream == "Feed"),SPRR_data%>%filter(Stream == "Permeat")%>%select("Ca","Na","Cl","SO4","SiO2","HCO3"),SPRR_data%>%filter(Stream == "Rejection")%>%select("Ca","Na","Cl","SO4","SiO2","HCO3"))
colnames(SPRR_wrangle) = c("Experiment","Stream","Cl_ratio_1","SiO2_teo","pH","F_Ca","F_Na","F_Cl","F_SO4","F_SiO2","F_HCO3","P_Ca","P_Na","P_Cl","P_SO4","P_SiO2","P_HCO3","Rej_Ca","Rej_Na","Rej_Cl","Rej_SO4","Rej_SiO2","Rej_HCO3")
SPRR_data=SPRR_wrangle


SPRR_data$pH= c(9.33,9.37,9.26,NA,9.26,9.35,NA,9.67,9.68,NA,9.56,9.66,NA,9.83,9.89,NA,9.81,9.87)
SPRR_data$conductivity= c(4210,2350,1670,NA,2330,1680,NA,2440,1750,NA,2510,1760,NA,2450,1840,NA,2540,1830)

Mw_Cl=35.45
Mw_Na=22.99
Mw_Ca=40.078
Mw_SO4=96.06
Mw_SiO2=60.08
Mw_HCO3 =61.0168
#udregner alle concentrationer i mmmol. 
SPRR_data$F_Na=SPRR_data$F_Na/Mw_Na
SPRR_data$F_Ca=SPRR_data$F_Ca/Mw_Ca
SPRR_data$F_Cl=SPRR_data$F_Cl/Mw_Cl
SPRR_data$F_SO4=SPRR_data$F_SO4/Mw_SO4
SPRR_data$F_SiO2=SPRR_data$F_SiO2/Mw_SiO2
SPRR_data$F_HCO3=SPRR_data$F_HCO3/Mw_HCO3

SPRR_data$P_Na=SPRR_data$P_Na/Mw_Na
SPRR_data$P_Ca=SPRR_data$P_Ca/Mw_Ca
SPRR_data$P_Cl=SPRR_data$P_Cl/Mw_Cl
SPRR_data$P_SO4=SPRR_data$P_SO4/Mw_SO4
SPRR_data$P_SiO2=SPRR_data$P_SiO2/Mw_SiO2
SPRR_data$P_HCO3=SPRR_data$P_HCO3/Mw_HCO3
```

```{r Fra SPRR SUmmary, eval=FALSE, include=FALSE}


ggplotly(ggplot(Ion_data_frame, aes(x=SO4_anion, y=Rej_Cl,color=type))+geom_point()+
 geom_smooth(method = "lm")+
   ggtitle("Cl rejection Vs. SO4 anion %") +
  xlab("SO4 %") + ylab("Cl rejection")
 )

``` 


### 2D representation of data
#### Silica analyse
Det ses at højere pH leder til højere rejection af silica, både for silica concent på 75 mg/L og 125 mg/L. 
højere Cl% giver også højere silica rejection hvilken nok har noget at gøre med at silica så lettere bliver rejected når der er mindre SO4 til stede. 
Cl% er udregnet efter [Cl]/[SO4+CL]. -> Dette bør undersøges. 


```{R Plot af Silica subplots_2, eval=FALSE, message=FALSE, include=FALSE}


fig_1 <- ggplotly(ggplot(SPRR_data%>% filter(SiO2_teo=="75"), aes(x=Cl_ratio, y=Rej_SiO2,color=pH))+geom_point()+geom_line()+
            ggtitle("SiO2 rejection mod Cl ratio ")+
              labs( subtitle = "SiO2 75 mg/L")+
              xlab("Cl_ratio") +ylim(0,50)+
                ylab("SiO2 rejection")
 )

fig_2 <- ggplotly(ggplot(SPRR_data%>% filter(SiO2_teo=="125"), aes(x=Cl_ratio, y=Rej_SiO2,color=pH))+geom_point()+
            ggtitle("SiO2 rejection mod Cl ratio ")+
              labs( subtitle = "SiO2 75 mg/L")+
              xlab("Cl_ratio") + ylim(0,50)+
                ylab("SiO2 rejection")
 )


#fig_SiO2_Clratio <- subplot(fig_1,fig_2,nrows=1,titleY=TRUE,titleX=TRUE,margin=0.1)
#fig_SiO2_Clratio 

# Update title
annotations = list( 
  list( 
    x = 0.15,  
    y = 1.0,  
    text = "SIO2 75",  
    xref = "paper",  
    yref = "paper",  
    xanchor = "center",  
    yanchor = "bottom",  
    showarrow = FALSE 
  ),  
  list( 
    x = 0.85,  
    y = 1,  
    text = "SIO2 125",  
    xref = "paper",  
    yref = "paper",  
    xanchor = "center",  
    yanchor = "bottom",  
    showarrow = FALSE 
  ))

fig_SiO2_Clratio  <- subplot(fig_1,fig_2,nrows=1,titleY=TRUE,titleX=TRUE,margin=0.1)%>%layout(annotations = annotations) 


fig_SiO2_Clratio 


fig_pH <- ggplotly(ggplot(SPRR_data, aes(x=pH, y=Rej_SiO2,color=SiO2_teo))+geom_point()+geom_line()+
            ggtitle("SiO2 rejection mod pH ")+
              xlab("pH") +#ylim(0,50)+
                ylab("SiO2 rejection")
 )
fig_pH

fig_Cl_ratio <- ggplotly(ggplot(SPRR_data, aes(x=Cl_ratio, y=Rej_SiO2,color=pH))+geom_point()+
            ggtitle("SiO2 rejection mod pH ")+
              xlab("Cl_ratio") +#ylim(0,50)+
                ylab("SiO2 rejection")
 )
fig_Cl_ratio


ggplotly(ggplot(SPRR_data, aes(x=pH, y=Rej_SiO2,color=SiO2_teo))+geom_point()+geom_line()+
 geom_smooth(method = "lm")+
   ggtitle("SiO2 rejection Vs. pH %") +
  xlab("pH") + ylab("SIO2 rejection")
 )



```
Check af Cl/anion ratio. 

```{R Plot af CL/anion ratio, eval=FALSE, message=FALSE, include=FALSE}


SPRR_data = SPRR_data%>%mutate(anion_total = F_Cl+F_SO4+F_SiO2+F_HCO3)
SPRR_data = SPRR_data%>%mutate(Cl_ratio_2=F_Cl/(F_Cl+F_SO4+F_SiO2))
SPRR_data = SPRR_data%>%mutate(Cl_ratio_2=F_Cl/(F_Cl+F_SO4+F_SiO2+F_HCO3))

fig_1 <- ggplotly(ggplot(SPRR_data%>% filter(SiO2_teo=="75"), aes(x=Cl_ratio_1, y=Rej_Cl,color=pH))+geom_point()+geom_line()+
            ggtitle("Cl rejection mod Cl/CL+SO4 ")+
              xlab("Cl/Cl+SO4") +#ylim(0,50)+
                ylab("Cl rejection")
 )

fig_2 <- ggplotly(ggplot(SPRR_data%>% filter(SiO2_teo=="75"), aes(x=Cl_ratio_2, y=Rej_Cl,color=pH))+geom_point()+geom_line()+
            ggtitle("Cl rejection mod Cl/CL+SO4+SiO2 ")+
              xlab("Cl/Cl+SO4+SiO2") +#ylim(0,50)+
                ylab("Cl rejection")
 )

fig_3 <- ggplotly(ggplot(SPRR_data%>% filter(SiO2_teo=="75"), aes(x=Cl_ratio_3, y=Rej_Cl,color=pH))+geom_point()+geom_line()+
            ggtitle("Cl rejection mod Cl/CL+SO4+SiO2+HCO3 ")+
              xlab("Cl/Cl+SO4+SiO2+HCO3") +#ylim(0,50)+
                ylab("Cl rejection")
 )


fig_Cl_Clratio  <- subplot(fig_1,fig_2,fig_3,nrows=1,titleY=TRUE,titleX=TRUE,margin=0.1)
fig_Cl_Clratio 

fig_1
fig_2
fig_3

```




```{R Plot af Silica subplots_3, echo=FALSE, message=FALSE}


fig_1 <- SPRR_data %>% filter(Stream=="Rejection",Silica_content=="75")%>%
  plot_ly(x=~Cl_ratio,
          y=~SiO2,
          color =~pH,
          colors=c(colors[1],colors[2],colors[3]),
          type='scatter',mode='lines+markers',
          showlegend=FALSE) %>%
      layout(
        #title="silica, pH 9.25, silica 75 mg/L",
         yaxis=list(title="Rejection silica",range=c(0,50)),
        xaxis=list(title="Chloride content %") )

fig_2 <- SPRR_data %>% filter(Stream=="Rejection",Silica_content=="125")%>%
  plot_ly(x=~Cl_ratio,
          y=~SiO2,
          color =~pH,
          colors=c(colors[1],colors[2],colors[3]),
          type='scatter',mode='lines+markers') %>%
      layout(
        #title="silica, pH 9.25, silica 75 mg/L",
         yaxis=list(title="Rejection silica",range=c(0,50)),
        xaxis=list(title="Chloride content %") )


fig_SiO2 <- subplot(fig_1,fig_2,nrows=1,titleY=TRUE,titleX=TRUE,margin=0.1)
  
# Update title
annotations = list( 
  list( 
    x = 0.2,  
    y = 1.0,  
    text = "Silica 75 mg/L",  
    xref = "paper",  
    yref = "paper",  
    xanchor = "center",  
    yanchor = "bottom",  
    showarrow = FALSE 
  ),  
  list( 
    x = 0.8,  
    y = 1,  
    text = "Silica 125 mg/L",  
    xref = "paper",  
    yref = "paper",  
    xanchor = "center",  
    yanchor = "bottom",  
    showarrow = FALSE 
  ),
  list( 
    x = 1.100009,  
    y = 1,  
    text = "pH",  
    xref = "paper",  
    yref = "paper",  
    xanchor = "center",  
    yanchor = "bottom",  
    showarrow = FALSE 
  ))
  
  #,list(yref='paper',xref="paper",y=1.05,x=1.1, text="Cylinders",showarrow=F))

fig_SiO2 <- fig_SiO2 %>%layout(annotations = annotations) 


fig_SiO2

#mere inspo
#https://plotly.com/r/subplots/

```

#### Calcium 

Calcium concentraitonen er dårlig, den burde være 0,5 mmol men variere fra 0.02 til 0.28 mmol. Det kan skyldes noget falder ud der er generelt blevet vejeret korrekt af. 



```{R Plot af Calcium subplots, echo=FALSE, message=FALSE}

ggplotly(ggplot(SPRR_data%>% filter(Stream=="Feed"), aes(x=Experiment_no, y=Ca_mmol, color=Stream))+geom_point()+
   ggtitle("Ca concentraiton i hvert forsøg, den burde være 0.5 mmol") +
  xlab("Experiment no. ") + ylab("Ca concentraiton mmol")
 )

SPRR_data%>%filter(Stream=='Feed')
fig <- ()
ggplotly(ggplot(SPRR_data,aes(x=SPRR_data%>%filter(Stream=='Feed')%>%select('Ca_mmol'), y=SPRR_data%>%filter(Stream=='Rejection')%>%select('Cl_mmol'),color=pH))+geom_point()+
 geom_smooth(method = "lm")+
   ggtitle("Cl rejection mod Ca concentraiton") +
  xlab("SO4 %") + ylab("Cl rejection")
 )



fig_1 <- SPRR_data %>% filter(Stream=="Rejection",Silica_content=="75")%>%
  plot_ly(x=~Ca,
          y=~Cl,
          color =~pH,
          colors=c(colors[1],colors[2],colors[3]),
          type='scatter',mode='lines+markers',
          showlegend=FALSE) %>%
      layout(
        #title="silica, pH 9.25, silica 75 mg/L",
         yaxis=list(title="Rejection Calcium",range=c(0,100)),
        xaxis=list(title="Chloride content %") )

fig_1

fig_2 <- SPRR_data %>% filter(Stream=="Rejection",Silica_content=="125")%>%
  plot_ly(x=~Cl_ratio,
          y=~Ca,
          color =~pH,
          colors=c(colors[1],colors[2],colors[3]),
          type='scatter',mode='lines+markers') %>%
      layout(
        #title="silica, pH 9.25, silica 75 mg/L",
         yaxis=list(title="Rejection Calcium",range=c(0,100)),
        xaxis=list(title="Chloride content %") )


fig_Ca <- subplot(fig_1,fig_2,nrows=1,titleY=TRUE,titleX=TRUE,margin=0.1)
  
# Update title
annotations = list( 
  list( 
    x = 0.2,  
    y = 1.0,  
    text = "Silica 75 mg/L",  
    xref = "paper",  
    yref = "paper",  
    xanchor = "center",  
    yanchor = "bottom",  
    showarrow = FALSE 
  ),  
  list( 
    x = 0.8,  
    y = 1,  
    text = "Silica 125 mg/L",  
    xref = "paper",  
    yref = "paper",  
    xanchor = "center",  
    yanchor = "bottom",  
    showarrow = FALSE 
  ),
  list( 
    x = 1.100009,  
    y = 1,  
    text = "pH",  
    xref = "paper",  
    yref = "paper",  
    xanchor = "center",  
    yanchor = "bottom",  
    showarrow = FALSE 
  ))

fig_Ca <- fig_Ca %>%layout(annotations = annotations) 


fig_Ca

#mere inspo
#https://plotly.com/r/subplots/

```

#### Sodium

```{R Plot af Sodium subplots, echo=FALSE, message=FALSE}


fig_1 <- SPRR_data %>% filter(Stream=="Rejection",Silica_content=="75")%>%
  plot_ly(x=~Cl_ratio,
          y=~Na,
          color =~pH,
          colors=c(colors[1],colors[2],colors[3]),
          type='scatter',mode='lines+markers',
          showlegend=FALSE) %>%
      layout(
        #title="silica, pH 9.25, silica 75 mg/L",
         yaxis=list(title="Rejection Sodium",range=c(0,100)),
        xaxis=list(title="Chloride content %") )

fig_2 <- SPRR_data %>% filter(Stream=="Rejection",Silica_content=="125")%>%
  plot_ly(x=~Cl_ratio,
          y=~Na,
          color =~pH,
          colors=c(colors[1],colors[2],colors[3]),
          type='scatter',mode='lines+markers') %>%
      layout(
        #title="silica, pH 9.25, silica 75 mg/L",
         yaxis=list(title="Rejection Sodium",range=c(0,100)),
        xaxis=list(title="Chloride content %") )


fig_Na <- subplot(fig_1,fig_2,nrows=1,titleY=TRUE,titleX=TRUE,margin=0.1)
  
# Update title
annotations = list( 
  list( 
    x = 0.2,  
    y = 1.0,  
    text = "Silica 75 mg/L",  
    xref = "paper",  
    yref = "paper",  
    xanchor = "center",  
    yanchor = "bottom",  
    showarrow = FALSE 
  ),  
  list( 
    x = 0.8,  
    y = 1,  
    text = "Silica 125 mg/L",  
    xref = "paper",  
    yref = "paper",  
    xanchor = "center",  
    yanchor = "bottom",  
    showarrow = FALSE 
  ),
  list( 
    x = 1.100009,  
    y = 1,  
    text = "pH",  
    xref = "paper",  
    yref = "paper",  
    xanchor = "center",  
    yanchor = "bottom",  
    showarrow = FALSE 
  ))

fig_Na <- fig_Na %>%layout(annotations = annotations) 


fig_Na

#mere inspo
#https://plotly.com/r/subplots/

```

#### Chloride

```{R Plot af Chloride subplots, echo=FALSE, message=FALSE}


fig_1 <- SPRR_data %>% filter(Stream=="Rejection",Silica_content=="75")%>%
  plot_ly(x=~Cl_ratio,
          y=~Cl,
          color =~pH,
          colors=c(colors[1],colors[2],colors[3]),
          type='scatter',mode='lines+markers', showlegend=FALSE) %>%
      layout(
        #title="silica, pH 9.25, silica 75 mg/L",
         yaxis=list(title="Rejection Chloride",range=c(-25,20)),
        xaxis=list(title="Chloride content %") )

fig_2 <- SPRR_data %>% filter(Stream=="Rejection",Silica_content=="125")%>%
  plot_ly(x=~Cl_ratio,
          y=~Cl,
          color =~pH,
          colors=c(colors[1],colors[2],colors[3]),
          type='scatter',mode='lines+markers') %>%
      layout(
        #title="silica, pH 9.25, silica 75 mg/L",
         yaxis=list(title="Rejection Chloride",range=c(-25,20)),
        xaxis=list(title="Chloride content %") )


fig_Cl <- subplot(fig_1,fig_2,nrows=1,titleY=TRUE,titleX=TRUE,margin=0.1)
  
# Update title
annotations = list( 
  list( 
    x = 0.2,  
    y = 1.0,  
    text = "Silica 75 mg/L",  
    xref = "paper",  
    yref = "paper",  
    xanchor = "center",  
    yanchor = "bottom",  
    showarrow = FALSE 
  ),  
  list( 
    x = 0.8,  
    y = 1,  
    text = "Silica 125 mg/L",  
    xref = "paper",  
    yref = "paper",  
    xanchor = "center",  
    yanchor = "bottom",  
    showarrow = FALSE 
  ),
  list( 
    x = 1.100009,  
    y = 1,  
    text = "pH",  
    xref = "paper",  
    yref = "paper",  
    xanchor = "center",  
    yanchor = "bottom",  
    showarrow = FALSE 
  ))

fig_Cl <- fig_Cl %>%layout(annotations = annotations) 


fig_Cl

#mere inspo
#https://plotly.com/r/subplots/

```

#### Sulphate

```{R Plot af Sulphate subplots, echo=FALSE, message=FALSE}


fig_1 <- SPRR_data %>% filter(Stream=="Rejection",Silica_content=="75")%>%
  plot_ly(x=~Cl_ratio,
          y=~SO4,
          color =~pH,
          colors=c(colors[1],colors[2],colors[3]),
          type='scatter',mode='lines+markers',
          showlegend=FALSE) %>%
      layout(
        #title="silica, pH 9.25, silica 75 mg/L",
         yaxis=list(title="Rejection Sulphate",range=c(90,100)),
        xaxis=list(title="Chloride content %") )

fig_2 <- SPRR_data %>% filter(Stream=="Rejection",Silica_content=="125")%>%
  plot_ly(x=~Cl_ratio,
          y=~SO4,
          color =~pH,
          colors=c(colors[1],colors[2],colors[3]),
          type='scatter',mode='lines+markers') %>%
      layout(
        #title="silica, pH 9.25, silica 75 mg/L",
         yaxis=list(title="Rejection Sulphate",range=c(90,100)),
        xaxis=list(title="Chloride content %") )


fig_SO4 <- subplot(fig_1,fig_2,nrows=1,titleY=TRUE,titleX=TRUE,margin=0.1)
  
# Update title
annotations = list( 
  list( 
    x = 0.2,  
    y = 1.0,  
    text = "Silica 75 mg/L",  
    xref = "paper",  
    yref = "paper",  
    xanchor = "center",  
    yanchor = "bottom",  
    showarrow = FALSE 
  ),  
  list( 
    x = 0.8,  
    y = 1,  
    text = "Silica 125 mg/L",  
    xref = "paper",  
    yref = "paper",  
    xanchor = "center",  
    yanchor = "bottom",  
    showarrow = FALSE 
  ),
  list( 
    x = 1.100009,  
    y = 1,  
    text = "pH",  
    xref = "paper",  
    yref = "paper",  
    xanchor = "center",  
    yanchor = "bottom",  
    showarrow = FALSE 
  ))

fig_SO4 <- fig_SO4 %>%layout(annotations = annotations) 


fig_SO4

#mere inspo
#https://plotly.com/r/subplots/

```

#### Bicarbonate

```{R Plot af Bicarbonate subplots, echo=FALSE, message=FALSE}


fig_1 <- SPRR_data %>% filter(Stream=="Rejection",Silica_content=="75")%>%
  plot_ly(x=~Cl_ratio,
          y=~HCO3,
          color =~pH,
          colors=c(colors[1],colors[2],colors[3]),
          type='scatter',mode='lines+markers',showlegend=FALSE) %>%
      layout(
        #title="silica, pH 9.25, silica 75 mg/L",
         yaxis=list(title="Rejection Bicarbonate",range=c(-10,100)),
        xaxis=list(title="Chloride content %") )

fig_2 <- SPRR_data %>% filter(Stream=="Rejection",Silica_content=="125")%>%
  plot_ly(x=~Cl_ratio,
          y=~HCO3,
          color =~pH,
          colors=c(colors[1],colors[2],colors[3]),
          type='scatter',mode='lines+markers') %>%
      layout(
        #title="silica, pH 9.25, silica 75 mg/L",
         yaxis=list(title="Rejection Bicarbonate",range=c(-10,100)),
        xaxis=list(title="Chloride content %") )


fig_HCO3 <- subplot(fig_1,fig_2,nrows=1,titleY=TRUE,titleX=TRUE,margin=0.1)
  
# Update title
annotations = list( 
  list( 
    x = 0.2,  
    y = 1.0,  
    text = "Silica 75 mg/L",  
    xref = "paper",  
    yref = "paper",  
    xanchor = "center",  
    yanchor = "bottom",  
    showarrow = FALSE 
  ),  
  list( 
    x = 0.8,  
    y = 1,  
    text = "Silica 125 mg/L",  
    xref = "paper",  
    yref = "paper",  
    xanchor = "center",  
    yanchor = "bottom",  
    showarrow = FALSE 
  ),
  list( 
    x = 1.100009,  
    y = 1,  
    text = "pH",  
    xref = "paper",  
    yref = "paper",  
    xanchor = "center",  
    yanchor = "bottom",  
    showarrow = FALSE 
  ))

fig_HCO3 <- fig_HCO3 %>%layout(annotations = annotations) 


fig_HCO3

#mere inspo
#https://plotly.com/r/subplots/

```

#### ions in each experiment

```{R plot of ions experiment, eval=FALSE, message=FALSE, include=FALSE}


fig_5 <- SPRR_data %>% filter(Stream == "Rejection", Experiment_no=="5")%>%
  plot_ly(x=~c("Ca","Na","Cl","SO4","SiO2","HCO3"),
          y=~c(Ca,Na,Cl,SO4,SiO2,HCO3),
          type='scatter',mode='lines+markers') %>%
      layout(
        title="Experiment no. 5",
         yaxis=list(title="Rejection"),
        xaxis=list(title="Species") )
fig_5


fig_6 <- SPRR_data %>% filter(Stream == "Rejection", Experiment_no=="6")%>%
  plot_ly(x=~c("Ca","Na","Cl","SO4","SiO2","HCO3"),
          y=~c(Ca,Na,Cl,SO4,SiO2,HCO3),
          type='scatter',mode='lines+markers') %>%
      layout(
        title="Experiment no. 6",
         yaxis=list(title="Rejection"),
        xaxis=list(title="Species") )
fig_6

fig_8 <- SPRR_data %>% filter(Stream == "Rejection", Experiment_no=="8")%>%
  plot_ly(x=~c("Ca","Na","Cl","SO4","SiO2","HCO3"),
          y=~c(Ca,Na,Cl,SO4,SiO2,HCO3),
          type='scatter',mode='lines+markers') %>%
      layout(
        title="Experiment no. 8",
         yaxis=list(title="Rejection"),
        xaxis=list(title="Species") )
fig_8

fig_9 <- SPRR_data %>% filter(Stream == "Rejection", Experiment_no=="9")%>%
  plot_ly(x=~c("Ca","Na","Cl","SO4","SiO2","HCO3"),
          y=~c(Ca,Na,Cl,SO4,SiO2,HCO3),
          type='scatter',mode='lines+markers') %>%
      layout(
        title="Experiment no. 9",
         yaxis=list(title="Rejection"),
        xaxis=list(title="Species") )
fig_9

fig_12 <- SPRR_data %>% filter(Stream == "Rejection", Experiment_no=="12")%>%
  plot_ly(x=~c("Ca","Na","Cl","SO4","SiO2","HCO3"),
          y=~c(Ca,Na,Cl,SO4,SiO2,HCO3),
          type='scatter',mode='lines+markers') %>%
      layout(
        title="Experiment no. 12",
         yaxis=list(title="Rejection"),
        xaxis=list(title="Species") )
fig_12

fig_14 <- SPRR_data %>% filter(Stream == "Rejection", Experiment_no=="14")%>%
  plot_ly(x=~c("Ca","Na","Cl","SO4","SiO2","HCO3"),
          y=~c(Ca,Na,Cl,SO4,SiO2,HCO3),
          type='scatter',mode='lines+markers') %>%
      layout(
        title="Experiment no. 14",
         yaxis=list(title="Rejection"),
        xaxis=list(title="Species") )
fig_14

fig_15 <- SPRR_data %>% filter(Stream == "Rejection", Experiment_no=="15")%>%
  plot_ly(x=~c("Ca","Na","Cl","SO4","SiO2","HCO3"),
          y=~c(Ca,Na,Cl,SO4,SiO2,HCO3),
          type='scatter',mode='lines+markers') %>%
      layout(
        title="Experiment no. 15",
         yaxis=list(title="Rejection"),
        xaxis=list(title="Species") )
fig_15

fig_18 <- SPRR_data %>% filter(Stream == "Rejection", Experiment_no=="18")%>%
  plot_ly(x=~c("Ca","Na","Cl","SO4","SiO2","HCO3"),
          y=~c(Ca,Na,Cl,SO4,SiO2,HCO3),
          type='scatter',mode='lines+markers') %>%
      layout(
        title="Experiment no. 18",
         yaxis=list(title="Rejection"),
        xaxis=list(title="Species") )
fig_18



```


### 3D Representation of Data

```{R 3D plot alle pH, echo=FALSE, message=FALSE, warning=FALSE, , echo=FALSE}

SPRR_rejection <- na.omit((SPRR_data%>%filter(Stream == "Rejection")))
library(reshape2)
x=SPRR_rejection$Cl_ratio
y=SPRR_rejection$Silica_content
z=SPRR_rejection$Cl
pH=SPRR_rejection$pH

SPRR_3d_plot_data_9.25 = SPRR_rejection %>%select(c(3,4,5,8))%>%relocate(pH, .after = Cl)
#points = data.frame(SPRR_rejection$Cl_ratio,SPRR_rejection$Silica_content,SPRR_rejection$Cl,SPRR_rejection$pH)
points =SPRR_3d_plot_data_9.25
colnames(points) = c("Cl.ratio","SiO2.content","Cl.rejection","pH")
my_df <- points
#Vores linear model:
Rejection_lm <- lm(Cl.rejection ~ Cl.ratio + SiO2.content,data=my_df)
#Graph Resolution (more important for more complex shapes)
graph_reso <- 0.5

#Setup Axis
axis_x <- seq(min(my_df$Cl.ratio), max(my_df$Cl.ratio), by = graph_reso)
axis_y <- seq(min(my_df$SiO2.content), max(my_df$SiO2.content), by = graph_reso)

#Sample points
Rejection_lm_surface <- expand.grid(Cl.ratio = axis_x,SiO2.content = axis_y,KEEP.OUT.ATTRS = F)
Rejection_lm_surface$Cl.rejection <- predict.lm(Rejection_lm, newdata = Rejection_lm_surface)
Rejection_lm_surface <- acast(Rejection_lm_surface, SiO2.content ~ Cl.ratio, value.var = "Cl.rejection") #y ~ x


R_plot <- plot_ly(
  my_df,
  x = ~ Cl.ratio,
  y = ~ SiO2.content,
  z = ~ Cl.rejection,
  type = "scatter3d",
  mode = "markers",
  marker = list(
    color = ~ pH,
    colorscale = 'magma'
    )
)%>%layout(title = 'All pH')
R_plot = R_plot %>% style(hovertemplate = paste('Rejection: %{z}',
                                                '<br> Cl ratio: %{x}',
                                                '<br> SiO2 concentration: %{y} mg/L'
                                                )
                          )

R_plot <- add_trace(
  p = R_plot,
  z = Rejection_lm_surface,
  x = axis_x,
  y = axis_y,
  type = "surface",
  colorbar = list(title = 'Cl Rejection'),
  colorscale = 'magma'
)

R_plot

```

```{r 3D plot 9.25, echo=FALSE, warning=FALSE}
SPRR_rejection <- na.omit((SPRR_data%>%filter(Stream == "Rejection")))
library(reshape2)
x=SPRR_rejection$Cl_ratio
y=SPRR_rejection$Silica_content
z=SPRR_rejection$Cl
pH=SPRR_rejection$pH

SPRR_3d_plot_data_9.25 = SPRR_rejection %>% filter(pH==9.25)%>%select(c(3,4,5,8))%>%relocate(pH, .after = Cl)
#points = data.frame(SPRR_rejection$Cl_ratio,SPRR_rejection$Silica_content,SPRR_rejection$Cl,SPRR_rejection$pH)
points =SPRR_3d_plot_data_9.25
colnames(points) = c("Cl.ratio","SiO2.content","Cl.rejection","pH")
my_df <- points
#Vores linear model:
Rejection_lm <- lm(Cl.rejection ~ Cl.ratio + SiO2.content,data=my_df)
#Graph Resolution (more important for more complex shapes)
graph_reso <- 0.5

#Setup Axis
axis_x <- seq(min(my_df$Cl.ratio), max(my_df$Cl.ratio), by = graph_reso)
axis_y <- seq(min(my_df$SiO2.content), max(my_df$SiO2.content), by = graph_reso)

#Sample points
Rejection_lm_surface <- expand.grid(Cl.ratio = axis_x,SiO2.content = axis_y,KEEP.OUT.ATTRS = F)
Rejection_lm_surface$Cl.rejection <- predict.lm(Rejection_lm, newdata = Rejection_lm_surface)
Rejection_lm_surface <- acast(Rejection_lm_surface, SiO2.content ~ Cl.ratio, value.var = "Cl.rejection") #y ~ x


R_plot <- plot_ly(
  my_df,
  x = ~ Cl.ratio,
  y = ~ SiO2.content,
  z = ~ Cl.rejection,
  type = "scatter3d",
  mode = "markers",
  marker = list(
    color = ~ pH,
    colorscale = 'magma'
    )
)%>%layout(title = 'pH 9.25')
R_plot = R_plot %>% style(hovertemplate = paste('Rejection: %{z}',
                                                '<br> Cl ratio: %{x}',
                                                '<br> SiO2 concentration: %{y} mg/L'
                                                )
                          )

R_plot <- add_trace(
  p = R_plot,
  z = Rejection_lm_surface,
  x = axis_x,
  y = axis_y,
  type = "surface",
  colorbar = list(title = 'Cl Rejection'),
  colorscale = 'magma'
)

R_plot

```


```{r 3D plot 9.5, echo=FALSE, warning=FALSE}
SPRR_rejection <- na.omit((SPRR_data%>%filter(Stream == "Rejection")))
library(reshape2)
x=SPRR_rejection$Cl_ratio
y=SPRR_rejection$Silica_content
z=SPRR_rejection$Cl
pH=SPRR_rejection$pH

SPRR_3d_plot_data_9.5 = SPRR_rejection %>% filter(pH==9.5)%>%select(c(3,4,5,8))%>%relocate(pH, .after = Cl)
#points = data.frame(SPRR_rejection$Cl_ratio,SPRR_rejection$Silica_content,SPRR_rejection$Cl,SPRR_rejection$pH)
points =SPRR_3d_plot_data_9.5
colnames(points) = c("Cl.ratio","SiO2.content","Cl.rejection","pH")
my_df <- points
#Vores linear model:
Rejection_lm <- lm(Cl.rejection ~ Cl.ratio + SiO2.content,data=my_df)
#Graph Resolution (more important for more complex shapes)
graph_reso <- 0.5

#Setup Axis
axis_x <- seq(min(my_df$Cl.ratio), max(my_df$Cl.ratio), by = graph_reso)
axis_y <- seq(min(my_df$SiO2.content), max(my_df$SiO2.content), by = graph_reso)

#Sample points
Rejection_lm_surface <- expand.grid(Cl.ratio = axis_x,SiO2.content = axis_y,KEEP.OUT.ATTRS = F)
Rejection_lm_surface$Cl.rejection <- predict.lm(Rejection_lm, newdata = Rejection_lm_surface)
Rejection_lm_surface <- acast(Rejection_lm_surface, SiO2.content ~ Cl.ratio, value.var = "Cl.rejection") #y ~ x


R_plot <- plot_ly(
  my_df,
  x = ~ Cl.ratio,
  y = ~ SiO2.content,
  z = ~ Cl.rejection,
  type = "scatter3d",
  mode = "markers",
  marker = list(
    color = ~ pH,
    colorscale = 'purp'
    )
)%>%layout(title = 'pH 9.5')
R_plot = R_plot %>% style(hovertemplate = paste('Rejection: %{z}',
                                                '<br> Cl ratio: %{x}',
                                                '<br> SiO2 concentration: %{y} mg/L'
                                                )
                          )

R_plot <- add_trace(
  p = R_plot,
  z = Rejection_lm_surface,
  x = axis_x,
  y = axis_y,
  type = "surface",
  colorbar = list(title = 'Cl Rejection'),
  colorscale = 'purp'
)

R_plot

```


```{r 3D plot 9.75, echo=FALSE, warning=FALSE}
SPRR_rejection <- na.omit((SPRR_data%>%filter(Stream == "Rejection")))
library(reshape2)
x=SPRR_rejection$Cl_ratio
y=SPRR_rejection$Silica_content
z=SPRR_rejection$Cl
pH=SPRR_rejection$pH

SPRR_3d_plot_data_9.75 = SPRR_rejection %>% filter(pH==9.75)%>%select(c(3,4,5,8))%>%relocate(pH, .after = Cl)
#points = data.frame(SPRR_rejection$Cl_ratio,SPRR_rejection$Silica_content,SPRR_rejection$Cl,SPRR_rejection$pH)
points =SPRR_3d_plot_data_9.75
colnames(points) = c("Cl.ratio","SiO2.content","Cl.rejection","pH")
my_df <- points
#Vores linear model:
Rejection_lm <- lm(Cl.rejection ~ Cl.ratio + SiO2.content,data=my_df)
#Graph Resolution (more important for more complex shapes)
graph_reso <- 0.5

#Setup Axis
axis_x <- seq(min(my_df$Cl.ratio), max(my_df$Cl.ratio), by = graph_reso)
axis_y <- seq(min(my_df$SiO2.content), max(my_df$SiO2.content), by = graph_reso)

#Sample points
Rejection_lm_surface <- expand.grid(Cl.ratio = axis_x,SiO2.content = axis_y,KEEP.OUT.ATTRS = F)
Rejection_lm_surface$Cl.rejection <- predict.lm(Rejection_lm, newdata = Rejection_lm_surface)
Rejection_lm_surface <- acast(Rejection_lm_surface, SiO2.content ~ Cl.ratio, value.var = "Cl.rejection") #y ~ x


R_plot <- plot_ly(
  my_df,
  x = ~ Cl.ratio,
  y = ~ SiO2.content,
  z = ~ Cl.rejection,
  type = "scatter3d",
  mode = "markers",
  marker = list(
    color = ~ pH,
    colorscale = 'purp'
    )
)%>%layout(title = 'pH 9.75')
R_plot = R_plot %>% style(hovertemplate = paste('Rejection: %{z}',
                                                '<br> Cl ratio: %{x}',
                                                '<br> SiO2 concentration: %{y} mg/L'
                                                )
                          )

R_plot <- add_trace(
  p = R_plot,
  z = Rejection_lm_surface,
  x = axis_x,
  y = axis_y,
  type = "surface",
  colorbar = list(title = 'Cl Rejection'),
  colorscale = 'purp'
)

R_plot

```


